臺灣高等法院刑事裁定
111年度聲再字第237號
聲  請  人
即受判決人  陳建成






上列再審聲請人即受判決人因詐欺案件，對於本院110年度上訴
字第401號、第402號、第403號、第404號，中華民國110年5月31
日第二審確定判決（原審案號：臺灣新北地方法院109年度訴字
第434號、第713號，起訴案號：臺灣新北地方檢察署109年度偵
字第248號、第272號，追加起訴案號：109年度偵緝字第1693號
、第1694號，109年度偵字第21286號；及臺灣新北地方法院109
年度訴字第967、972號判決，追加起訴案號：臺灣新北地方檢察
署109年度偵字第3089號、第6956號、第21718號、第25028號）
聲請再審，本院裁定如下：
    主  文
再審之聲請駁回。
    理  由
一、再審聲請人即被告陳建成因詐欺案件，經本院以110年度上
    訴字第401號、第402號、第403號、第404號，就被告如附表
    各編號所示之加重詐欺犯行，分別論處罪刑，有前開判決及
    本院被告前案紀錄表各1份在卷可稽。被告僅就其所犯如原
    確定判決附表編號一之1、2、編號二之5、11至13部分聲請
    再審，故本院審理範圍僅限於上開部分，合先敘明。　　
二、聲請再審意旨略以：本案因發現以下新證據，爰依刑事訴訟
    法第420條規定，聲請再審：
　㈠原確定判決附表編號一之1、2部分，被告係因上游斷貨致無
    法交付告訴人2人訂購之香菸，然被告當時有儘速與其等聯
    絡，並賠償部分貨款，因被告當時資金不足，故無法一次清
    償，被告實非明知無販售之真意而仍利用網路實施加重詐欺
    ，此可傳喚告訴人鄭光浩、潘槿樹，證明被告當時確有退還
    部分貨款。
　㈡原確定判決附表編號二之5部分，被告當時係於臉書社團貼文
    向林正揚租用帳戶，並於新北市三峽區取得帳戶及提款卡密
    碼後，被告即告知告訴人盧憲德匯款至林正揚帳戶內，惟金
    額入帳後，林正揚隨即以網路銀行將該筆款項轉出，並聯絡
    銀行掛失帳戶，致被告無法提取貨款或退費予告訴人，此有
    當時銀行金融資料可佐，被告於警詢亦曾提及上情，原確定
    判決卻疏未審酌，亦未記載該筆資金流向，被告就此部分是
    否構成加重詐欺，尚待釐清。
　㈢原確定判決附表編號二之11至13部分，被告當時係向李耿倜
    租用帳戶，惟後續金流均係由帳戶所有人李耿倜領走，未交
    付被告，並非由被告提領，請求就此部分調查該帳戶金流流
    向，證明被告並無詐欺犯意。
二、按刑事訴訟法第420條第1項第6款關於得為再審之原因規定
    ，雖修正為「因發現新事實或新證據，單獨或與先前之證據
    綜合判斷，足認受有罪判決之人應受無罪、免訴、免刑或輕
    於原判決所認罪名之判決者」，並增列第3項：「第一項第
    六款之新事實或新證據，指判決確定前已存在或成立而未及
    調查斟酌，及判決確定後始存在或成立之事實、證據」，但
    仍須以該所稱的新事實或新證據，確實足以動搖原確定判決
    所認定的犯罪事實，亦即學理上所謂的確實性（或明確性、
    顯著性）要件，必須具備，方能准許再審。而聲請再審案件
    之事證，是否符合此項要件，其判斷，當受客觀存在的經驗
    法則、論理法則所支配，並非聲請人任憑主觀、片面自作主
    張，就已完足。故倘聲請人所主張之新事實或新證據，若自
    形式上觀察，根本與原判決所確認之犯罪事實無何關聯，或
    單獨或與先前之證據綜合判斷，無法產生合理懷疑，不足以
    動搖原確定判決所認定之事實者，或對判決確定前已存在且
    已審酌之證據、事實，自為不同之評價，當然無庸贅行其他
    無益之調查，即不能據為聲請再審之原因，自無准予再審之
    餘地（最高法院105年度台抗字第55號、第152號、第356號
    、第404號裁定意旨參照）。
三、經查：
  ㈠原確定判決就附表編號一之1、2、編號二之5、11至13所示犯
    行，係依被告於本院審理中坦認詐欺犯行，僅否認對公眾散
    布之加重要件，並以告訴人鄭光浩、潘槿樹、盧憲德、林哲
    宇、盧廷軒、陳韋辰、證人黃志揚、林正揚於警詢、偵查及
    原審審理時之證述；及台新國際商業銀行股份有限公司108
    年10月5日台新總作文二字第1080020822號函暨所附鄭光浩
    帳號00000000000000號帳戶之客戶基本資料、暱稱「WeiWon
    g」之臉書頁面及貼文、與暱稱「林國祥」之LINE對話內容
    截圖、與社團版主之臉書對話紀錄截圖共15張、中華郵政股
    份有限公司108年10月22日儲字第1080247605號函暨所附潘
    槿樹帳號000000000000000號帳戶之開戶資料、黃志揚帳戶
    個資檢視、中國信託銀行帳號000000000000號帳戶存款交易
    明細、中國信託商業銀行股份有限公司108年3月8日中信銀
    字第108224839041262號函暨所附帳號000000000000號帳戶
    之客戶基本資料、存款交易明細、自動化交易LOG資料--財
    金交易各1份、中華郵政股份有限公司108年6月5日儲字第10
    80127635號函暨所附帳號00000000000000號帳戶之客戶基本
    資料、客戶歷史交易清單、查詢12個月交易彙總登摺明細各
    1份、郵政存簿儲金簿、中國信託銀行存摺封面影本、提款
    明細及監視器畫面、中國信託商業銀行自動櫃員機交易明細
    、LINE對話內容截圖共22張、李耿倜之第一銀行000-000000
    00000號帳戶之歷史交易明細表、匯款單據、林哲宇與被告
    之對話紀錄各1份、被告持第一銀行帳戶之金融卡提領林哲
    宇所匯入款項之提領畫面照片1張、賣家暱稱「ManMaga」之
    個人商務檔案資料、拍賣之商品資料、提供之信用卡資料、
    第一銀行帳戶存摺封面、中國信託商業銀行股份有限公司10
    8年5月6日中信銀字第108224839088308號函暨所附林正揚帳
    號000000000000號帳戶之客戶資料、存款交易明細、自動化
    交易LOG資料-財金交易、南投縣政府警察局草屯分局偵查隊
    偵查佐郭軍義108年10月12日職務報告、中華電信股份有限
    公司用戶受信通信紀錄報表、第一商業銀行總行108年11月2
    1日一總營集字第139090號函暨所附李耿倜帳號00000000000
    號帳戶客戶基本資料、存摺存款客戶歷史交易明細表等證據
    ，認定被告明知自己並無販售、交付物品之真意，竟因缺錢
    花用，意圖為自己不法之所有，基於利用網際網路散布於眾
    而詐欺取財之犯意，以其所取得之他人帳戶，供作收取詐騙
    款項，掩飾該等犯罪所得之本質與實際去向，以製造金流斷
    點之洗錢犯意，分別於附表編號一之1、2、編號二之5、11
    至13所示時間，利用臉書社團以網際網路對公眾散布虛假之
    販售訊息，使各該編號被害人欄所示之人，誤信網路上之銷
    售訊息為真正，因而陷於錯誤，依指示將款項匯入被告指定
    帳戶，再由被告領取花用，因而詐取各該款項得手之事實，
    因認被告均犯刑法第339條之4第1項第3款之以網際網路對公
    眾散布而犯詐欺取財罪、洗錢防制法第14條第1項之洗錢罪
    ，各為想像競合犯，應從一重以網際網路對公眾散布而犯詐
    欺取財罪處斷，並於理由中逐一論述、指駁，詳為說明所憑
    之依據與得心證之理由，此經依職權調取本院110年度上訴
    字第401號、第402號、第403號、第404號案件全部卷宗核閱
    卷證無訛。原確定判決採證，與經驗法則、論理法則並無何
    違背，其認事用法妥適，亦無判決理由欠備之違法情形。
  ㈡被告於附表編號一之1、2所示時間，約定出賣香菸予告訴人
    鄭光浩、潘槿樹，卻未出貨之詐欺犯行，業據被告於審理中
    坦認在卷，再審意旨㈠雖稱被告係因上游斷貨致無法交付香
    菸之貨品，不僅與其於審理中坦認詐欺犯行相佐，復未說明
    所謂「上游」為何人，亦未提出其前曾向「上游」購買香菸
    之證據，以證明被告確有出貨之意願，而無詐欺犯意。加以
    告訴人鄭光浩、潘槿樹於臉書社團見到出賣香菸訊息後，與
    被告聯絡購買事宜，並依約匯款，卻未收到貨品也無法再與
    被告聯絡等節，業據告訴人鄭光浩、潘槿樹於警詢中指證明
    確（109年度偵字第248號卷第13頁、第17頁），其等均未提
    及被告嗣後有與告訴人鄭光浩、潘槿樹聯絡退款事宜，反而
    係陳稱被告收取匯款後即未與其等聯絡，已足認被告確有此
    部分詐欺故意之行為。即使被告於案發後有聯絡告訴人鄭光
    浩、潘槿樹退款事宜，亦屬成立詐欺犯行後之賠償行為，自
    無從據以推論被告於行為時無詐欺犯意。因認被告請求傳喚
    告訴人鄭光浩、潘槿樹之證據方法，無論係單獨或與先前證
    據綜合判斷，均無法使本院產生合理懷疑，並不足以動搖原
    確定判決所認定被告如附表編號一之1、2所示詐欺犯行。
　㈢按我國金融機構眾多、各金融機構除廣設分行外，更在便利
    商店、商場、公私立機關單位或行號設立自動櫃員機，便於
    提存款、匯款或無摺存款等各項用途，金融機構帳戶提款卡
    具強烈財產屬性，倘非與本人至親、具相當親誼信賴關係者
    ，要無隨意向他人借用帳戶之理。被告與附表編號二之5所
    示告訴人盧憲德進行網路交易，卻係向毫無相干之第三人林
    正揚租用帳戶，而非自己所有之金融帳戶，顯已足認其意在
    向告訴人施詐後，為隱匿其詐欺所得去向，乃令其等將受騙
    款項匯入指定之人頭帳戶內，以製造金流斷點，致無從或難
    以追查其犯罪所得去向，足徵其主觀上自始即有詐欺之意思
    。且查，被告前以新臺幣（下同）1萬元代價向林正揚租用
    帳戶，並承諾1個月內會匯款，林正揚因而認告訴人盧憲德
    匯入之1萬元款項，為被告所匯入作為租用帳戶之代價，故
    將該筆款項領出，固據證人林正揚於警詢及偵查中陳明在卷
    （108年度偵字第3405號卷第21至29頁、第195至196頁），
    然告訴人盧憲德於臉書社團中，見到被告以暱稱「葛少軍」
    貼文販賣蘋果廠牌手機，以通訊軟體LINE與之聯絡後，匯款
    1萬元至林正揚帳戶內，再以LINE與被告聯絡寄貨事宜，被
    告佯稱已寄送貨物，惟告訴人盧憲德始終未收到貨物，經向
    被告要求提出寄貨單據，被告即未再回應等節，業據告訴人
    盧憲德於警詢中指證明確（投草警偵字第1080007981號卷第
    75至76頁），並有其提出之LINE對話紀錄1份為憑（投草警
    偵字第1080007981號卷第85至105頁），顯然被告知悉告訴
    人盧憲德已匯入貨款至林正揚帳戶內，倘被告主觀上無詐欺
    故意，於遭遇林正揚逕自提領帳戶內款項未交付被告時，自
    應如實告知告訴人盧憲德，以尋求補救方式，然卻佯稱已寄
    出貨物，隨即神隱未再聯絡告訴人盧獻德，其自始即有詐欺
    犯意，自堪認定。聲請意旨㈡所指應調查林正揚提領款項之
    銀行金融資料之證據方法，無論係單獨或與先前證據綜合判
    斷，均無法使本院產生合理懷疑，並不足以動搖原確定判決
    所認定被告如附表一編號二之5所示詐欺犯行。
　㈣附表編號二之11、12所示告訴人林哲宇、盧廷軒於匯款後，
    均經被告佯稱已寄出貨物，經其等回應並未收到貨物，被告
    即未再與之聯繫，另附表編號二之13告訴人陳韋辰於匯款後
    ，被告即刪除賣家帳戶，未再聯絡被告等節，分據告訴人林
    哲宇、盧廷軒、陳韋辰於警詢中證述明確（109年度偵字第2
    1286號卷〈下稱偵21286卷〉偵21286卷第43至45頁、第49至51
    頁、第55至56頁），倘被告確有履約意思，自無先以租用不
    相干之第三人李耿倜帳戶作為匯款帳戶，待告訴人林哲宇、
    盧廷軒、陳韋辰匯款後，即以告知已寄出貨物或刪除帳戶之
    方式，欺騙告訴人等。且查，告訴人林哲宇、盧廷軒、陳韋
    辰匯款後，係由被告持李耿倜帳戶提款卡提領等情，業經被
    告於警詢坦認在卷（109年度偵字第21286號卷〈下稱偵21286
    卷〉第15至16頁），並有被告領款之監視器錄影畫面2張在卷
    可憑（上開卷第133至134頁），此均足認被告確有詐騙告訴
    人林哲宇、盧廷軒、陳韋辰之犯行，再審意旨㈢所指附表編
    號二11至13所示告訴人林哲宇、盧廷軒、陳韋辰匯入款項後
    ，由李耿倜領走未交付被告，顯與事實不符，調查李耿倜帳
    戶金流流向之證據方法，自不足以動搖原確定判決所認定被
    告如附表編號二11至13所示詐欺事實。
四、綜上所述，原確定判決已於理由中詳為敘述依卷附證據資料
    ，足資證明被告如附表編號一之1、2、編號二之5、11至13
    所示犯行，並據為論罪之依據。聲請意旨所提再審事由，均
    難認符合刑事訴訟法第420條第1項第6款再審要件，再審之
    聲請為無理由，應予駁回。
據上論斷，應依刑事訴訟法434條第1項，裁定如主文。
中　　華　　民　　國　　111 　年　　7　　月　　28　　日
                  刑事第九庭   審判長法　官  潘翠雪  
                                     法　官  陳信旗 
                                     法　官  俞秀美  
以上正本證明與原本無異。
如不服本裁定，應於裁定送達後10日內向本院提出抗告狀。
                                      書記官  謝崴瀚
中　　華　　民　　國　　111 　年　　7 　　月　　29　　日
附表：
編號  被害人  時間           方法 一  ⒈ 鄭光浩 108年1月8日 以帳號名稱「Weiyu Chen」在臉書社團上張貼販售香菸之貼文，佯稱販售上開商品，致鄭光浩瀏覽上開貼文後陷於錯誤，以臉書私訊上開帳號，約定以20,250元作為買賣價金。並於108年1月10日23時1分許，將款項匯至中華郵政帳號00000000000000000號帳戶（戶名黃志揚）。  ⒉ 潘槿樹 108年1月31日 以帳號名稱「Wei Wong」在臉書「各國機場免稅菸代購/交流」社團上張貼販售香菸之貼文，佯稱販售上開商品，致潘槿樹瀏覽上開貼文後陷於錯誤，以臉書私訊上開帳號，約定以22,200元作為買賣價金。並於108年2月1日6時40分許，將款項匯至中信銀行帳號000000000000000號帳戶（戶名黃志揚）。  ⒊ 高耀生 108年2月7日 以帳號名稱「陳霆霆」在臉書上張貼販售ASUS智慧型手機（ZENFONE4 4G/64GB）之貼文，佯稱販售上開商品，致高耀生瀏覽上開貼文後陷於錯誤，以臉書私訊上開帳號，約定以3,500元作為買賣價金。並於108年2月7日13時31分許，將款項匯入指定之中華郵政帳號00000000000000000號帳戶（戶名黃志揚）。 　  編號⒋⒌經原審判決免訴確定，非確定判決審理範圍。     ⒍ 陳卉莉 108年3月7日 以帳號名稱「Amanda Lin」在臉書MARKETPLACE交易平台上張貼販售iphone 7 plus智慧型手機之貼文，佯稱販售上開商品，致陳卉莉瀏覽上開貼文後陷於錯誤，以臉書私訊上開帳號，約定以8,500元作為買賣價金。並於108年3月8日9時42分許，將款項 匯入指定之永豐商業銀行帳號00000000000000號帳戶（戶名王柏森）。 二  ⒈ 連哲緯 108年10月25日 以帳號名稱「郝目忠」在臉書購物平台「marketplace」上張貼販售手機之貼文，佯稱販售上開商品之不實訊息，致連哲緯瀏覽上開貼文後陷於錯誤，以臉書私訊上開帳號，並於108年10月25日12時52分許，將5,200元匯款至指定之玉山銀行帳號0000000000000號帳戶（戶名黃琬蒂）內。  ⒉ 陳科元 108年10月22日 以帳號名稱「呂小呂」在臉書張貼販售香菸之不實訊息，致陳科元瀏覽上開貼文後陷於錯誤，並以通訊軟體LINE暱稱「tseng ping」聯繫，並於108年10月25日21時1分許，將4,700元匯款至指定之玉山銀行帳號0000000000000號帳戶（戶名黃琬蒂）內。  ⒊ 伍盛暉 108年10月28日 以帳號名稱「ManMaga」在臉書張貼販售手機之不實訊息，佯稱販售上開商品云云。致伍盛暉瀏覽上開貼文後陷於錯誤，於108年10月28日12時49分許，將7,300元匯款至指定之玉山銀行帳號0000000000000號帳戶（戶名黃琬蒂）內。  ⒋ 王盟達 108年10月26日 以帳號名稱「Man Maga」在臉書張貼販售手機之不實訊息，佯稱販售上開商品云云。致王盟達瀏覽上開貼文後陷於錯誤，於108年10月29日0時24分許及1時10分許分別將60元、7,000元匯款至指定之玉山銀行帳號0000000000000號帳戶（戶名黃琬蒂）內。  ⒌ 盧憲德 108年3月16日 以帳號名稱「葛少軍」在臉書購物平台「marketplace」張貼販售手機之不實訊息，佯稱販售上開商品云云。致盧憲德瀏覽上開貼文後陷於錯誤，於108年3月31日2時16分許將10,000元匯款至指定之中國信託銀行帳號000000000000號帳戶（戶名林正揚）內。  ⒍ 饒培譯 108年11月25日 以帳號名稱「陳建成」在臉書張貼販售手機之不實訊息，佯稱販售上開商品云云。致饒培譯瀏覽上開貼文後陷於錯誤，於108年11月26日13時42分許將6,500元匯款至指定之臺灣銀行臺東分行帳號000000000000號帳戶（戶名蔡富貴）內。  ⒎ 吳冠頤 108年11月30日 以帳號名稱「零零」在臉書張貼販售手機之不實訊息，佯稱販售上開商品云云。致吳冠頤瀏覽上開貼文後陷於錯誤，於同日10時45分許（起訴書漏載時間應予補充）將8,000元匯款至指定之臺灣銀行臺東分行帳號000000000000號帳戶（戶名蔡富貴）內。  ⒏ 徐凱威 108年11月24日 以不詳帳號名稱在臉書購物平台「marketplace」張貼販售手機之不實訊息，佯稱販售上開商品云云。致徐凱威瀏覽上開貼文後陷於錯誤，於108年11月24日6時32分許將7,500元匯款至指定之臺灣銀行臺東分行帳號000000000000號帳戶（戶名蔡富貴）內。  ⒐ 徐銘鴻  108年11月26日 以帳號名稱「寶」在臉書購物平台「marketplace」張貼販售手機之不實訊息，佯稱販售上開商品云云。致徐銘鴻瀏覽上開貼文後陷於錯誤，於108年11月26日12時44分許及108年11月28日17時16分許分別將7,000元、6,000元匯款至指定之臺灣銀行臺東分行帳號000000000000號帳戶（戶名蔡富貴）內。  ⒑ 葉秀維 108年12月3日 以不詳帳號名稱在臉書張貼販售手機之不實訊息，佯稱販售上開商品云云。致葉秀維瀏覽上開貼文後陷於錯誤，於108年12月3日3時56分許將3,000元匯款至指定之臺灣銀行臺東分行帳號000000000000號帳戶（戶名蔡富貴）內。  ⒒ 林哲宇 108年11月2日 以帳號名稱「ManMaga」在臉書購物平台「marketplace」張貼販售手機之不實訊息，佯稱販售上開商品云云。致林哲宇瀏覽上開貼文後陷於錯誤，於108年11月3日0時40分許，將8,000元匯款至指定之第一銀行帳號00000000000號帳戶（戶名李耿倜）內。  ⒓ 盧廷軒 108年11月3日 以帳號名稱「陳建成」在臉書張貼販售手機之不實訊息，佯稱販售上開商品云云。致盧廷軒瀏覽上開貼文後陷於錯誤，於108年11月3日23時18分許將6,060元匯款至指定之第一銀行帳號00000000000號帳戶（戶名李耿倜）內。  ⒔ 陳韋辰 108年11月5日 以帳號名稱「ChenChen」在臉書購物平台「marketplace」張貼販售手機之不實訊息，佯稱販售上開商品云云。致陳韋辰瀏覽上開貼文後陷於錯誤，於108年11月3日0時40分許，將5,980元匯款至指定之第一銀行帳號00000000000號帳戶（戶名李耿倜）內。 三  ⒈ 張婷 108年9月25日 以帳號名稱「黃永漢」在臉書MARKETPLACE交易平台上張貼販售IPHONE8 64G手機之貼文，佯稱販售上開商品，致張婷瀏覽上開貼文後陷於錯誤，以臉書私訊上開帳號談妥交易後，並於108年9月25日某時許將4,000元匯款至指定之陳建成郵局帳戶內。  ⒉ 陳婕妤 108年9月27日 以帳號名稱「呂小呂」在臉書MARKETPLACE交易平台上張貼販售IPHONE 7 PLUS手機之貼文，佯稱販售上開商品，致陳婕妤瀏覽上開貼文後陷於錯誤，以臉書私訊上開帳號談妥交易後，並於108年9月27日22時許將6,000元匯款至指定之陳建成郵局帳戶內。  ⒊ 張明燦 108年9月26日 以帳號名稱「呂小呂」在臉書MARKETPLACE交易平台上張貼販售IPHONE 7 PLUS 128G手機之貼文，佯稱販售上開商品，致張明燦瀏覽上開貼文後陷於錯誤，以臉書私訊上開帳號談妥交易後，並於108年9月27日8時35分許將5,500元匯款至指定之陳建成郵局帳戶內。  ⒋ 王義松 108年9月24日 以帳號名稱「黃永漢」在臉書MARKETPLACE交易平台上張貼販售VIVO Y17手機之貼文，佯稱販售上開商品，致王義松瀏覽上開貼文後陷於錯誤，以臉書私訊上開帳號談妥交易後，並於108年9月25日20時20分許將3,800元匯款至指定之陳建成郵局帳戶內。  ⒌ 郭姵琪 108年9月21日12時許 以帳號名稱「chen chen」在臉書MARKETPLACE交易平台上張貼販售七星香菸之貼文，佯稱販售上開商品，致郭姵琪瀏覽上開貼文後陷於錯誤，以臉書私訊上開帳號談妥交易後，並於108年9月21日15時37分許及23日2時51分許分別將5,700元、5,660元匯款至指定之陳建成郵局帳戶內。  ⒍ 張嘉麟 108年9月25日 以帳號名稱「黃永漢」在臉書MARKETPLACE交易平台上張貼販售VIVO Y17手機之貼文，佯稱販售上開商品，致張嘉麟瀏覽上開貼文後陷於錯誤，以臉書私訊上開帳號談妥交易後，並於108年9月25日19時5分許將2,000元匯款至指定之陳建成郵局帳戶內。  ⒎   林○赫 108年9月27日 以帳號名稱「呂小呂」在臉書MARKETPLACE交易平台上張貼販售IPHONE手機之貼文，佯稱販售上開商品，致林○赫瀏覽上開貼文後陷於錯誤，以臉書私訊上開帳號談妥交易後，並於108年9月27日19時28分許將6,000元匯款至指定之陳建成郵局帳戶內。  ⒏   葉子菁 108年9月27日 以帳號名稱「呂小呂」在臉書MARKETPLACE交易平台上張貼販售IPHONE7 PLUS手機之貼文，佯稱販售上開商品，致葉子菁瀏覽上開貼文後陷於錯誤，以臉書私訊上開帳號談妥交易後，並於108年9月27日22時11分許將6,000元匯款至指定之陳建成郵局帳戶內。  ⒐ 李雪霏 108年10月11日 以帳號名稱「墨寶寶」在臉書MARKETPLACE交易平台上張貼販售IPHONE 8 PLUS手機之貼文，佯稱販售上開商品，經李雪霏之子楊宇軒瀏覽上開貼文後，以臉書私訊上開帳號談妥交易，再由陷於錯誤之李雪霏於108年10月11日12時25分許匯款8,000元至指定之林孟潔玉山銀行帳戶內。  ⒑ ERNAZA ROV ALBERT 108年10月13日 以帳號名稱「墨寶寶」在臉書MARKETPLACE交易平台上張貼販售IPHONE 8 PLUS手機之貼文，佯稱販售上開商品，致ERNAZA ROV ALBERT瀏覽上開貼文後陷於錯誤，以臉書私訊上開帳號談妥交易後，於108年10月13日14時36分許將8,000元匯款至指定之林孟潔玉山銀行帳戶內。  ⒒ 彭○翔 108年10月11日 以帳號名稱「墨寶寶」在臉書MARKETPLACE交易平台上張貼販售IPHONE 8 PLUS手機之貼文，佯稱販售上開商品，致彭○翔瀏覽上開貼文後陷於錯誤，以臉書私訊上開帳號談妥交易後，於108年10月12日13時50分許匯款8,000元至指定之林孟潔玉山銀行帳戶內。  ⒓ 楊孟中 108年12月1日 在臉書MARKETPLACE交易平台上張貼販售IPHONE 8 PLUS手機之貼文，佯稱販售上開商品，致楊孟中瀏覽上開貼文後陷於錯誤，以臉書私訊上開帳號談妥交易後，於108年12月1日21時41分許匯款5,500元至指定之杜敏馨郵局帳戶內。 四  ⒈ 劉晨萱 109年4月26日 陳建成於109 年4 月26日23時56分前某時許，在新北市新店區某友人家中，以手機連結網際網路，復在Facebook「大量口罩分享交流」社團內，以帳號「李小智」張貼欲販售立體型防塵口罩2 盒之貼文，佯稱販售上開商品，致劉晨萱瀏覽後陷於錯誤，依指示匯款1,260元至兆豐帳戶內。  ⒉ 林君樺 109年4月26日 109年4月26日23時許，在上開社團內，以帳號「李小智」張貼欲販售立體型防塵口罩6 盒之貼文，佯稱販售上開商品，致林君樺瀏覽後陷於錯誤，依指示匯款3,900元至兆豐帳戶內。  ⒊ 謝其晏 109年4月27日 又於109 年4 月27日5 時48分前某時許，在新北市新店區某友人家中，以手機連結網際網路，復在Facebook MarketPlace內，以帳號「鐘世龍」刊登販售I-phone8 Plus 256G手機1 支之虛假廣告，佯稱販售上開商品，致謝其晏瀏覽後陷於錯誤，依指示匯款7,500元至兆豐帳戶內。